# 少数股东追加资本公积

提问人：小张 57365736 时间：2020-03-30 08:05:20
以下案例中，母公司对子公司的持股比例未发生变化，注入资本公积是所有股东约定按原持股比例注入。
1.2019年，子公司股东约定各股东对子公司注入资本公积，截止 2019 年 12 月 31 日，部分少数股东已注入资本，子公司单户层面计入资本公积科目，母公司及个别股东暂未注资，请问， 2019 底母公司合并层面，按权益法调整时，是否调整按持股比例享有的子公司 2019 年新增的资本公积部分，如果此处涉及调整，在权益抵消中，是抵消子公司的账面资本公积还是子公司账面资本公积加上述调整部分。即少数股东 2019 年注入的该部分资本公积，期末是否会增加母公司合并报表的资本公积。
2.2019年，子公司股东约定各股东对子公司注入资本公积，截止 2019 年 12 月 31 日，母公司已注入资本，子公司单户层面计入资本公积科目，个别股东暂未注资，请问， 2019 底母公司合并层面，按权益法调整时，是否子公司 2019 年其他股东尚未注入的资本公积部分，如果此处涉及调整，在权益抵消中，是抵消子公司的账面资本公积还是减去上诉调整，即少数股东 2019 年注入的该部分资本公积，期末是否会减少母公司合并报表的资本公积。

回答人：chenyiwei
要看子公司全体股东对这部分注资形成的资本公积归属的约定，是全体股东按实缴比例享有，还是分别由实缴该部分资本公积的股东独享，或者其他安排。另外要考虑协议中约定的各股东营注入资本公积的金额与其股权比例是否成比例。